---
title: "Precios internacionales"
author: "INDEC"
date: "2/3/2022"
output: html_document
---
#Trigo

Entrar a [Agrofy](https://news.agrofy.com.ar/granos/series-historicas-pizarra), donde se encuentran los precios de trigo a valor fob en los principales puertos. El más representativo es el de la bolsa de rosario. 

Pasos:

* Fecha: ir a mano hasta el 2010. La flecha izquierda tiene que tocarse tantas veces como meses existan de diferencia entre el período base (1/1/2010) hasta la fecha. 

* Materia prima: seleccionar trigo. 

* Bolsa: Rosario.

* Moneda: Dolar. 

* Click en buscar

* Descargar la tabla completa. Ver si se puede hacer de una, y no necesariamente viendo las 75 páginas por selenium.

* Hacer lo mismo con el maíz, soja, girasol, y sorgo. 

Una vez extraídos los datos, tengo que hacer una media mensual. 

# Scrap

```{r configura, echo=T, message=FALSE, warning=FALSE, results='hide'}
setwd("./instalacion selenium r") # Inserir caminho
system("java -jar selenium-server-standalone-4.0.0-alpha-1.jar", wait = FALSE) # Declara selenium
system("chromedriver.exe", wait = FALSE) # Declara chromedriver
```
```{r librerías, echo=T, message=FALSE, warning=FALSE, results='hide'}
library(RSelenium)
library(tidyverse)
library(lubridate)
library(rvest)
```
```{r abrir_navegador, echo = T, results = 'hide'}
link = "https://news.agrofy.com.ar/granos/series-historicas-pizarra"
remDr <- remoteDriver(remoteServerAddr = "localhost", 
                      browserName = "chrome") # Inicia o driver
remDr$open() # Abre navegador/browser
remDr$navigate(link) # Navega pelo link
remDr$maxWindowSize() # Maximiza a janela do navegador
```
Se cierra solo en 6 segundos aprox. 
```{r}

```

